臺灣高雄地方法院刑事判決　　　　　　　　　　　　　九十年度易字第三四五一號
　　公　訴　人　臺灣高雄地方法院檢察署檢察官
　　被　　　告　壬○○
　　被　　　告　甲○○
右列被告因竊盜案件，經檢察官提起公訴（九十年度偵字第九一七０、一五三二二、
一五六五九號）暨移送併辦（九十年度偵字第一九七二七號），本院判決如左：
    主    文
壬○○共同連續攜帶兇器於夜間侵入住宅竊盜，處有期徒刑壹年陸月。扣案之Ｔ型扳
手壹支、鑰匙壹把均沒收。
甲○○共同攜帶兇器竊盜，處有期徒刑捌月。扣案之Ｔ型扳手壹支、鑰匙壹把均沒收
。
    事    實
一、壬○○、甲○○基於意圖為自己不法所有之犯意聯絡，於民國九十年四月二十日
    晚間九時三十分許，各自騎乘機車前往高雄市○○○路與新盛街口「統一便利超
    商」前，由壬○○持其所有、經改造具有危險性可為兇器使用之Ｔ型扳手，將庚○○所有、停放該處、車牌號碼ＺＮＧ五三０號、山葉廠牌之紅色輕型機車電源
    孔撬開、發動引擎、竊取該車後，再由甲○○將其所有、車牌號碼ＸＯＬ七七七
    號機車留置現場，改騎乘壬○○之機車，壬○○則改騎乘甫竊得之庚○○所有、
    車牌號碼ＺＮＧ五三０號輕型機車離去；嗣因恰有乙○○在場目睹，始告知庚○○，經庚○○報警埋伏，而於同日晚間十時十五分許，逮獲前往取回車牌號碼Ｘ
    ＯＬ七七七號機車之甲○○，並循線查獲壬○○。
二、壬○○復承接基於意圖為自己不法所有之概括犯意，於附表所示時間、地點，持
    其所有、經改造具有危險性可為兇器使用之Ｔ型扳手，其中九十年十月二十二日
    更於夜間十時許，侵入高雄市○○路、自立路口某公寓地下樓，以撬開機車電源
    孔、發動引擎之方式，分別竊取附表所示之各式機車七輛、安全帽一頂，而陸續
    為警或車主於附表所示時間、地點查獲及當場逮捕。
三、案經高雄市政府警察局新興分局、前鎮分局、苓雅分局移送臺灣高雄地方法院檢
    察署檢察官偵查起訴。
    理由
一、訊據被告壬○○對於右揭時、地持其所有、經改造具有危險性可為兇器使用之Ｔ
    型扳手，以撬開機車電源孔、發動引擎之方式，分別竊取庚○○所有、車牌號碼
    ＺＮＧ五三０號、山葉廠牌之紅色輕型機車，以及附表所示各式機車七輛、安全
    帽一頂之事實坦承不諱，核與證人即在場人乙○○、被害人庚○○、丁○○、鄭
    文財家屬辛○○、潘光民、戊○○、鄧潘香、蘇忠信之父癸○○、丙○○、友人
    林鈺朗、員警己○○指述情節相符，且有贓物認領保管單、照片、車輛竊盜、車
    牌失竊資料個別查詢報表、受理各類案件記錄表、高雄縣警察局車輛失竊證明單
    、機車車輛異動登記書、機器腳踏車新領牌照登記書、行車執照附卷可稽，復有
    Ｔ型扳手一支、被告壬○○複製之車號ＸＺＩ五七一號機車鑰匙一把、丁○○失
    竊之紅色安全帽一頂扣案可資佐憑。被告甲○○固不否認於九十年四月二十日與
    被告壬○○各自騎乘機車前往高雄市○○○路與新盛街口「統一便利超商」前，
    並將其所有、車牌號碼ＸＯＬ七七七號機車留置現場，而於同日晚間十時十五分
    許，前往取回該機車時為警逮捕，惟矢口否認與被告壬○○共犯竊盜犯行，辯稱
    ：當日係與被告壬○○相約前往新興市○○街購物，因其所有、車牌號碼ＸＯＬ
    七七七號機車為新車，為恐遭竊取，始停放人潮較多、明亮之便利超商前，當日
    其與被告壬○○乃共乘壬○○騎乘之機車離去，並未竊取庚○○所有、車牌號碼
    ＺＮＧ五三０號、山葉廠牌之紅色輕型機車云云。
二、經查，被告壬○○、甲○○基於意圖為自己不法所有之犯意聯絡，於九十年四月
    二十日晚間九時三十分許，各自騎乘機車前往高雄市○○○路與新盛街口「統一
    便利超商」前，由被告壬○○持其所有、經改造具有危險性可為兇器使用之Ｔ型
    扳手，將被害人庚○○所有、停放該處、車牌號碼ＺＮＧ五三０號、山葉廠牌之
    紅色輕型機車電源孔撬開、發動引擎、竊取該車後，再由被告甲○○將其所有、
    車牌號碼ＸＯＬ七七七號機車留置現場，改騎乘被告壬○○之機車，被告壬○○
    則改騎乘甫竊得之庚○○所有、車牌號碼ＺＮＧ五三０號輕型機車離去等情，業
    據證人即在場人乙○○在警訊中證述纂詳，而證人乙○○與被告甲○○並不相識
    ，亦無任何仇隙宿怨，自無羅織誣陷被告甲○○之必要或可能，參諸被告壬○○
    業已坦認當日持其所有、經改造之Ｔ型扳手竊取庚○○所有、停放該處、車牌號
    碼ＺＮＧ五三０號、山葉廠牌之紅色輕型機車，而該機車旋經被告壬○○駛離現
    場，則被告甲○○既係與被告壬○○各自騎乘機車一同前往該處，並一同離開現
    場，此迭經被告二人自承無訛，被告甲○○豈有不知被告壬○○竊取機車之理？
    況當場未見被告壬○○遺留之其他機車，足見被告甲○○係改乘被告壬○○之機
    車而由被告壬○○騎乘竊得之機車離開現場，則被告甲○○顯係與被告壬○○基
    於意圖為自己不法所有之犯意聯絡，以此方式迅速將贓物帶離現場，其辯稱並未
    與被告壬○○共同竊盜，要為卸責之詞，委不足採。事證明確，被告犯行堪以認
    定，應依法論科。
三、按被告壬○○持以撬開機車電源孔、發動引擎、竊取機車、經改造之Ｔ型扳手，
    柄為橡膠製，前端有十二公分長、金屬製扁平尖頭，客觀上具有供兇凶器使用之
    危險性；又刑法第三百二十一條第一項第一款之夜間侵入住宅竊盜罪，其所謂「
    住宅」，乃指人類日常居住之場所而言，公寓亦屬之，至公寓樓下之「樓梯間」
    ，雖僅供各住戶出入通行，然就公寓之整體而言，該樓梯間為該公寓之一部分，
    而與該公寓有密切不可分之關係，故於夜間侵入公寓樓下之樓梯間竊盜，難謂無
    同時妨害居住安全之情形，自應成立刑法第三百二十一條第一項第一款於夜間侵
    入住宅竊盜罪，最高法院七十六年台上字第二九七二號著有判例可資參照。被告
    壬○○持具有危險性可供兇器使用之Ｔ型扳手竊取機車，其中九十年十月二十二
    日更於夜間十時許侵入高雄市○○路與自立路口某公寓地下樓竊取至於該處之機
    車，核其所為係犯刑法第三百二十一條第一項第一款、第三款於夜間侵入住宅、
    攜帶兇器竊盜罪；被告甲○○則係犯刑法第三百二十一條第一項第三款攜帶兇器
    竊盜罪。被告壬○○於九十年四月二十日及附表所示時間八度持改造之Ｔ型扳手
    竊取各式機車共八部，所犯竊盜犯行，時間緊接，方法相同，均觸犯構成要件相
    同之罪，顯係基於概括犯意反覆為之，為連續犯，應依刑法第五十六條之規定加
    重其刑。被告壬○○與甲○○間，就九十年四月二十日晚間九時三十分許在高雄
    市○○○路與新盛街口「統一便利超商」前竊取被害人庚○○所有、車牌號碼Ｚ
    ＮＧ五三０號輕型機車犯行，有犯意聯絡及行為分擔，均為共同正犯。爰審酌被
    告壬○○有竊盜前科，尚在緩刑期間猶數度竊取他人之物，被告甲○○並有多次
    竊盜非行，有本院被告院內索引卡紀錄表、臺灣高等地方被告全國前案紀錄表、
    臺灣高雄地方法院檢察署刑案資料查註紀錄表在卷可參，正值少壯卻不知以正當
    途徑獲取所須財物，惟被告壬○○犯後坦承犯行、顯有悔意，被告甲○○則一再
    飾詞狡辯，且竊取之財物多已由被害人領回等一切情狀，量處如主文所示之刑。
    扣案之Ｔ型扳手一支、被告壬○○複製之車號ＸＺＩ五七一號機車鑰匙一把均為
    被告壬○○所有，且係供犯罪所用之物，業經被告壬○○陳明在卷，爰依刑法第
    三十八條第一項第二款之規定宣告沒收。
四、檢察官移送併辦部分（即被告壬○○復於九十年十月二十日、二十二日、二十三
    日竊取機車部分）雖未於起訴書中載明，惟該部分事實與起訴書所載之五次竊盜
    犯行，時間緊接，方法相同，均觸犯構成要件相同之罪，顯係基於概括犯意反覆
    為之，為連續犯，業如前述，其基本事實同一，本院自應併予審理，併此敘明。
據上論斷，應依刑事訴訟法第二百九十九條第一項前段，刑法第二十八條、第五十六
條、第三百二十一條第一項第一款、第三款、第三十八條第一項第二款，判決如主文
。
本案經檢察官陳永豐到庭執行職務。
中      華      民      國    九十一    年      一      月    二十五    日
      臺灣高雄地方法院刑事第三庭
                                      法  官  洪  文  慧
右正本證明與原本無異。
如不服本判決，應於判決送達後十日內，向本院提出上訴狀。
                                      書記官  蔡  維  容
中      華      民      國    九十一    年      一      月    二十八    日
附表：被告壬○○連續竊盜時間、地點、竊得物品、被害人、查獲時地一覽表
┌────────┬─────────┬─────────┬───┬───────┐
│  犯 罪 時 間   │   犯 罪 地 點    │   竊 得 物 品    │被害人│     備註     │
├────────┼─────────┼─────────┼───┼───────┤
│九十年七月十一日│高雄市○○路與六合│車號ＺＤＤ一七三號│丁○○│九十年七月十三│
│上午五時許      │路口              │山葉黑色輕型機車及│      │日下午五時二十│
│                │                  │紅色安全帽一頂    │      │分許在高雄市中│
├────────┼─────────┼─────────┼───┤華五路一三三二│
│九十年七月十一日│高雄市○○○路一七│車號ＺＮＪ六一二號│鄭文財│巷一之二號前為│
│上午七時許      │０巷二十三號前    │山葉紫色輕型機車  │      │警查獲        │
├────────┼─────────┼─────────┼───┤              │
│九十年七月十三日│高雄市○○○路一五│車號ＸＺＩ五七一號│潘光民│              │
│上午十一時許    │八號前            │山葉綠色重型機車  │      │              │
├────────┼─────────┼─────────┼───┼───────┤
│九十年七月二十五│高雄市○○街一一三│車號ＸＹＢ六二０號│戊○○│九十年七月二十│
│日上午十一時二十│之一號            │光陽藍色重型機車  │      │五日上午十一時│
│五分許          │                  │                  │      │三十分許在高雄│
│                │                  │                  │      │市○○街一四八│
│                │                  │                  │      │巷口經捕獲    │
├────────┼─────────┼─────────┼───┼───────┤
│九十年十月二十日│高雄市左營區左營下│車號ＺＮＭ五五七號│鄧潘香│九十年十月二十│
│下午二時至四時許│路一七九之一號前  │光陽紅色輕型機車  │      │三日下午四十許│
├────────┼─────────┼─────────┼───┤在高雄市九如二│
│九十年十月二十二│高雄市○○路、自立│車號ＫＬ七七三七號│蘇忠信│路三二七號前為│
│日夜間十時許    │路口某公寓地下樓  │三陽銀色重型機車  │      │警查獲        │
│                │（侵入住宅部分未據│                  │      │              │
│                │告訴）            │                  │      │              │
├────────┼─────────┼─────────┼───┤              │
│九十年十月二十三│高雄市○○○路三五│車號ＪＱＨ五六一號│丙○○│              │
│日下午五時許    │七號前            │山葉黑色重型機車  │      │              │
└────────┴─────────┴─────────┴───┴───────┘
